臺灣彰化地方法院刑事判決　　　　　　　96年度易字第1132號
聲　請　人　臺灣彰化地方法院檢察署檢察官
被　　　告　丙○○
　　　　　　　　　　　號
　　　　　　　　　　（另案於臺灣彰化看守所羈押中）
上列被告因竊盜案件，經檢察官聲請簡易判決處刑（96年度偵字
第4298號），本院彰化簡易庭認為不宜逕以簡易判決處刑，移由
本院刑事庭改依通常程序審理判決如下：
    主  文
丙○○共同竊盜，累犯，處有期徒刑伍月，減為有期徒刑貳月又
拾伍日，如易科罰金，以新臺幣壹仟元折算壹日。
    事  實
一、丙○○前因違反肅清煙毒條例案件，經本院於民國（下同）
    83 年1月26日以82年度訴字第1644號判處有期徒刑3 年2 月
    確定；又因肅清煙毒條例案件，經臺灣高等法院臺中分院於
    83 年11 月24日以83年度上訴字第3991號判處有期徒刑3 年
    1 月確定，上開2 罪接續執行，於85年9 月5 日縮短刑期假
    釋出監付保護管束，惟於假釋期間，因搶奪案件，經本院於
    87年12月21日以87年度訴字第839 號判處有期徒刑1 年，案
    經上訴，先後由臺灣高等法院臺中分院及最高法院駁回上訴
    ，並於90年5 月17日判決確定；另因違反槍砲彈藥刀械管制
    條例案件，於89年6 月3 日以89年度彰簡字第276 號判處有
    期徒刑4 月確定，上開2 罪嗣經法院裁定定應執行有期徒刑
    1 年3 月，並與前開假釋經撤銷之殘刑3 年11月11日，接續
    執行，甫於95年3 月30日縮短刑期執行完畢。詎仍不知悔改
    ，與同居人乙○○（另由臺灣南投地方法院檢察署偵辦中）
    ，竟共同基於意圖為自己不法所有之犯意聯絡，於96年1 月
    間某日，在彰化縣彰化市延平里岸頭巷7 之3 號，趁四下無
    人之際，共同徒手竊取甲○○所有之白鐵製窗條1 批，得手
    後，2人並前往彰化縣花壇鄉○○村○○路○ 段350 巷27之1
    號之「宏幫資源回收場」販售，得款新臺幣（下同）2 、3
    百元並朋分花用。嗣經警循線查獲。
二、案經彰化縣警察局彰化分局報請臺灣彰化地方法院檢察署檢
    察官聲請簡易判決處刑，嗣由本院彰化簡易庭移由本院刑事
    庭改依通常程序審理。
    理  由
一、訊據被告丙○○矢口否認有上揭竊盜之犯行，其辯稱：上開
    白鐵窗條是伊獨自一人至彰化縣花壇鄉鐵路旁撿來的，不是
    與乙○○在彰化縣彰化市延平里岸頭巷7 之3 號偷來的云云
    。惟查：
  (一)上揭犯罪事實，業據證人即共犯乙○○於警詢、偵訊及本院
    審理時證稱：上開白鐵窗條係伊與丙○○於96年1 月間（詳
    細時間已忘記，偵訊筆錄誤植為96年2 月10日）共同至彰化
    市大埔山區（經查證後詳細地址為彰化縣彰化市延平里岸頭
    巷7 之3 號）共同前往竊得，因前揭白鐵窗條就放置在空地
    上，伊等就徒手將窗條拿走，至宏幫資源回收場賣得2 百餘
    元等語（見乙○○96年4 月10日警詢筆錄、96年5 月22日偵
    訊筆錄及本院96年7 月31日審理筆錄），證人即本案查獲員
    警李敏雄於本院審理時亦證稱：本案查獲經過是因執行回收
    場查贓，老闆娘說丙○○、乙○○拿過贓物來賣，跟警方說
    本件白鐵窗條可能是贓物，我們就請丙○○帶我們去竊取窗
    條的地方，並詢問屋主，屋主表示有失竊等語（見本院96年
    7 月31日審理筆錄），核與證人即宏幫資源回收場職員蕭碧
    燕、證人即被害人甲○○於警詢中證述之情節相符。上開失
    竊現場既係被告丙○○帶本案查獲員警前往該址，並經當場
    詢問屋主甲○○，屋主甲○○亦表示有白鐵窗條遭竊，如上
    開地點並非失竊現場，何以被告丙○○得以帶同警方前往？
    而為何該失竊現場又適有白鐵窗條遭竊？況證人即共犯乙○○復迭次證稱本件失竊之白鐵窗條係其與被告丙○○共同前
    往彰化縣彰化市延平里岸頭巷7 之3 號所竊得，被告丙○○
    空言辯稱：上開白鐵窗條係伊一人於彰化縣花壇鐵路邊拾得
    云云，自難足採。
  (二)此外，復有贓物認領保管單1 紙及查獲照片2 幀在卷可稽。
    本件事證明確，被告上開辯解不足採信，其竊盜之犯行應堪
    認定。
二、核被告丙○○所為，係犯刑法第320 條第1 項之竊盜罪。其
    與乙○○間就上開竊盜犯行，有犯意之聯絡及行為之分擔，
    為共同正犯。查被告丙○○前因違反肅清煙毒條例案件，經
    本院於83年1 月26日以82年度訴字第1644號判處有期徒刑3
    年2 月確定；又因肅清煙毒條例案件，經臺灣高等法院臺中
    分院於83年11月24日以83年度上訴字第3991號判處有期徒刑
    3 年1 月確定，上開2 罪接續執行，於85年9 月5 日縮短刑
    期假釋出監付保護管束，惟於假釋期間，因搶奪案件，經本
    院於87年12月21日以87年度訴字第839 號判處有期徒刑1 年
    ，案經上訴，先後由臺灣高等法院臺中分院及最高法院駁回
    上訴，並於90年5 月17日判決確定；另因違反槍砲彈藥刀械
    管制條例案件，於89年6 月3 日以89年度彰簡字第276 號判
    處有期徒刑4 月確定，上開2 罪嗣經法院裁定定應執行有期
    徒刑1 年3 月，並與前開假釋經撤銷之殘刑3 年11月11日，
    接續執行，甫於95年3 月30日縮短刑期執行完畢，有卷附之
    臺灣高等法院被告前案紀錄表可按，其受有期徒刑之執行完
    畢，5 年以內故意再犯本件有期徒刑以上之罪，為累犯，應
    依刑法第47條第1 項加重其刑。又公訴人於本院審理時當庭
    更正起訴之犯罪時間為96年1 月間某日，先此敘明。本院審
    酌被告丙○○有多項毒品、竊盜、強盜前科，素行非佳，其
    因施用毒品缺錢花用而與同居女友乙○○犯下多起竊盜、強
    盜之犯行，雖其犯罪手段尚屬平和，所竊得之物價值亦非高
    ，惟其於犯罪為警查獲後屢屢飾詞狡辯，顯見其全無悛悔之
    心，犯後態度不佳，暨及其生活狀況、智識程度等一切情狀
    ，量處如主文所示之刑，以示警懲。又被告丙○○本件竊盜
    犯行，在96年4 月24日以前，且該部分所犯罪名與宣告刑，
    經核均符合中華民國96年罪犯減刑條例規定之減刑條件，應
    依同條例第2 條第1 項第3 款規定，減其宣告刑2 分之1 ，
    並諭知易科罰金之折算標準。
據上論斷，應依刑事訴訟法第452 條、第299 條第1 項前段，刑
法第28條、第320 條第1 項、第47條第1 項、第41條第1 項前段
，中華民國96年罪犯減刑條例第2 條第1 項第3 款、第7 條、第
9條 ，刑法施行法第1 條之1 ，判決如主文。
本案經檢察官郭玄義到庭執行職務。
中　　華　　民　　國　　96　　年　　8 　　月　　14　　日
                  刑事第二庭    法  官  黃齡玉
以上正本證明與原本無異。
如不服本判決應於收受本判決後10日內向本院提出上訴書狀，其
未敘述上訴理由者，並得於提起上訴後10日內向本院補提理由書
狀（均須按他造當事人之人數附繕本）「切勿逕送上級法院」。
告訴人或被害人對於判決如有不服具備理由請求檢察官上訴者，
其上訴期間之計算係以檢察官收受判決正本之日期為準。
中　　華　　民　　國　　96　　年　　8 　　月　　14　　日
                                書記官  施嘉玫
中華民國刑法第320條第1項
（普通竊盜罪、竊佔罪）
意圖為自己或第三人不法之所有，而竊取他人之動產者，為竊盜
罪，處 5 年以下有期徒刑、拘役或 5 百元以下罰金。
